臺灣高等法院刑事裁定
111年度抗字第1228號
抗  告  人
即  受刑人  許佑佳




上列抗告人因聲請定其應執行刑案件，不服臺灣新竹地方法院中
華民國111年7月13日裁定（111年度聲字第709號），提起抗告，
本院裁定如下：
    主  文
抗告駁回。                                             
    理  由
一、原裁定意旨略以：受刑人許佑佳因犯商標法等案件，先後經
    判決確定如附表編號1至3所示，本院審酌附表編號1至3之情
    形，認聲請為正當，前定之應執行刑當然失效，仍應以各罪
    宣告之刑為基礎定其執行刑，然不應比前定之應執行刑3月
    加計其餘宣告刑2月（共5月）為重，爰定其應執行刑，併諭
    知易科罰金之折算標準如主文等語。
二、抗告意旨略以：本件業經本人於偵查時與被害二家公司分別
    達成和解、並支付和解金，且經被害二家公司表示不再追究
    ，現因檢察官之聲請，變更為有期徒刑4月，已加重受刑人
    之負擔，實在難以負荷，請求重行考量執行刑度，以維權益
    等語。
三、按裁判確定前犯數罪者，併合處罰之。又數罪併罰，分別宣
    告其罪之刑，其宣告多數有期徒刑者，於各刑中之最長期以
    上，各刑合併之刑期以下，定其應執行之刑期，但不得逾30
    年，刑法第50條第1項前段、第51條第5款分別定有明文。又
    執行刑之量定，係事實審法院自由裁量之職權，倘其所酌定
    之執行刑，並未違背刑法第51條各款規定所定之方法或範圍
    及刑事訴訟法第370條所規定之不利益變更禁止原則（即法
    律之外部性界限），亦無明顯違背公平、比例原則或整體法
    律秩序之理念（即法律之內部性界限）者，即不得任意指為
    違法或不當（最高法院110年度台抗字第855號裁定意旨參照
    ）。
四、經查：
　㈠受刑人許佑佳因犯商標法等案件，先後經法院判處如附表各
    編號所示之刑，均已分別確定在案，且附表編號2至3各罪係
    在附表編號1裁判確定前所犯，有各該判決及本院被告前案
    紀錄表附卷可憑，合於刑法第53條、第51條第5款定應執行
    刑之要件。原審以附表各編號所示之3罪各宣告刑中之最長
    期（有期徒刑2月）以上，各刑合併之刑期（有期徒刑6月)
    以下；再參以受刑人犯如附表編號2至3所示之罪，前經臺灣
    新竹地方院以111年度智簡字第1號判決定應執行有期徒刑3
    月確定，是法院再為更定應執行刑時，亦應受該等應執行刑
    內部界限之拘束，即就附表編號2至3部分，不得重於附表編
    號2至3所示之應執行刑(3月)，原審依此就附表編號1至3所
    示之有期徒刑部分上限(5月)，定其應執行有期徒刑4月，顯
    未逾越刑法第51條第5款所定之外部性界限，亦無逾越內部
    性界限之情事，自屬合法。
　㈡抗告意旨就檢察官之聲請加重受刑人之負擔，請求減輕應執
    行刑等語，顯係就定應執行刑之加總(已執行完畢部分可以
    扣抵），有所誤會。綜上所述，原裁定並無濫用裁量權等違
    法或不當之處，受刑人猶執前詞提起抗告，指摘原裁定不當
    ，為無理由，應予駁回。
據上論斷，應依刑事訴訟法第412 條，裁定如主文。
中　　華　　民　　國　　111 　年　　8 　　月　　18　　日
                  刑事第二十庭  審判長法　官  張紹省
　　　　　　　　　　　　　　　　　　　法　官  吳祚丞
　　　　　　　　　　　　　　　　　　　法　官  蕭世昌
以上正本證明與原本無異。
不得再抗告。
                                      書記官　吳建甫
中　　華　　民　　國　　111 　年　　8 　　月　　18　　日
附表：受刑人許佑佳定應執行刑案件一覽表
編         號  1 2 3 罪         名  商標法 商標法 商標法 宣   告   刑  有期徒刑2月 有期徒刑2月 有期徒刑2月    判處應執行有期徒刑3月  犯 罪 日 期  110.1月間~ 110.1.9 110.1月間~ 110.1.28 110.4月初某日~ 110.4.16 偵查(自訴)機關年度案號  桃園地檢110年度 偵字第14264號 新竹地檢110年度 偵字第7398號 新竹地檢110年度 偵字第7398號  最  後  事實審 法  院 桃園地院 新竹地院 新竹地院  案  號 110年度桃智簡字 第20號 111年度智簡字 第1號 111年度智簡字 第1號  判  決日  期 110.10.13 111.4.29 111.4.29   確定   判決 法  院 桃園地院 新竹地院 新竹地院  案  號 110年度桃智簡字 第20號 111年度智簡字 第1號 111年度智簡字 第1號  判決確定日期 110.11.17 111.6.6 111.6.6 是否為得易科 罰金之案件  是 是 是 備        註  桃園地檢110年度執字第13469號 (已執畢) 新竹地檢111年度執字第2296號 (未執行)